【裁判字號】    98,審交易,706
【裁判日期】    981119
【裁判案由】    公共危險
【裁判全文】
臺灣高雄地方法院刑事判決           98年度審交易字第706號
公  訴  人  臺灣高雄地方法院檢察署檢察官
被      告  丁○○
上列被告因公共危險案件，經檢察官提起公訴（98年度偵字第26
995 號），嗣因被告就被訴事實為有罪之陳述，本院依簡式審判
程序審理，判決如下：
    主  文
丁○○犯不能安全駕駛動力交通工具罪，處有期徒刑陸月，如易
科罰金，以新臺幣壹仟元折算壹日。
    事實及理由
一、本件被告丁○○所犯之罪，為死刑、無期徒刑、最輕本刑為
    3 年以上有期徒刑以外之罪，其於準備程序進行中，就被訴
    事實為有罪之陳述，經本院告知簡式審判程序之旨，並聽取
    檢察官及被告之意見後，裁定進行簡式審判程序。
二、本件犯罪事實及證據，均引用檢察官起訴書之記載（如附件
    ）。
三、核被告所為，係犯刑法第185 條之3 之不能安全駕駛動力交
    通工具罪。爰審酌被告前因犯不能安全駕駛動力交通工具罪
    ，經本院以90年度雄交簡字第1152號判處有期徒刑4 月確定
    ，被告入監執行後，於民國91年7 月4 日執行完畢（未構成
    累犯），有臺灣高等法院被告前案紀錄表1 紙在卷可稽，猶
    不知記取教訓，本次又在酒後已達不能安全駕駛狀態下，猶
    貿然騎乘機車上路，並與丙○○所駕駛之自小客車發生擦撞
    ，所為罔顧公眾之交通安全，實無可取，所呼氣測得酒精濃
    度為每公升0.97毫克，數值非低，惟念其犯後坦承罪行，態
    度尚可，及公訴人建議就本件犯行量處被告有期徒刑6 月等
    一切情狀，量處如主文所示之刑，並諭知易科罰金之折算標
    準。
據上論斷，應依刑事訴訟法第273 之1 第1 項、第299 條第1 項
前段、第310 條之2 、第454 條第2 項，刑法第185 條之3 、第
41條第1 項前段，刑法施行法第1 條之1 ，判決如主文。
本案經檢察官乙○○到庭執行職務。
中    華    民    國    98    年    11    月    19    日
                      交通法庭    法  官  顏銀秋
以上正本證明與原本無異。
如不服本判決應於收受本判決後10日內向本院提出上訴書狀，並
應敘述具體理由，如未敘述上訴理由者，應於上訴期間屆滿後20
日內補提理由書狀於本院（均須按他造當事人之人數附繕本）「
切勿逕送上級法院」。
中    華    民    國    98    年    11    月    19    日
                                  書記官  林豐富
附錄論罪科刑法條：
刑法第185條之3
服用毒品、麻醉藥品、酒類或其他相類之物，不能安全駕駛動力
交通工具而駕駛者，處一年以下有期徒刑、拘役或科或併科十五
萬元以下罰金。
附件：98年度偵字第26995號起訴書：
臺灣高雄地方法院檢察署檢察官起訴書
                                     98年度偵字第26995號
    被      告  丁○○  男  47歲（民國○○年○月○○日生）
                        住高雄市○○區○○街2之4號5樓
                        國民身分證統一編號：Ｚ000000000號
上列被告因公共危險案件，業經偵查終結，認應提起公訴，茲敘
述犯罪事實、證據並所犯法條如下：
        犯罪事實
一、丁○○前因公共危險案件，經臺灣高雄地方法院以90年度雄
    交簡字第1152號判處有期徒刑4月，並於民國91年7月4日執
    行完畢（尚不構成累犯）。詎其仍不知悔改，知悉服用酒類
    或其他相類之物，將使其駕車輛時之注意力減低，反應能力
    趨緩，而危及其他用路人之行車往來安全，於98年8月20日
    16時20分至19時許，在高雄市勞工公園飲用米酒後，已不能
    安全駕駛動力交通工具，竟仍駕駛車牌號碼ZJF-376號輕型
    機車，嗣於同日19時30分許，在高雄市芩雅區○○○路與福
    建街口，與丙○○所駕駛之車牌號碼552-XZ號營業用小客車
    發生擦撞，經警到場處理並對丁○○施以呼氣酒精濃測試，
    結果達每公升0.97毫克（0.97MG/L），而查獲上情。
二、案經高雄市政府警察局苓雅分局移送偵辦。
        證據並所犯法條
一、證據清單與待證事實：
  ┌──┬──────────┬──────────┐
  │編號│  證據名稱          │    待證事實        │
  ├──┼──────────┼──────────┤
  │ (一) │被告丁○○於警詢中之│上揭事實，業據被告坦│
  │    │陳述。              │承不諱。            │
  ├──┼──────────┼──────────┤
  │ (二) │酒精濃度測試單、舉發│被告經以呼氣測試其酒│
  │    │違反道路交通管理事件│精濃度，結果達每公升│
  │    │通知單、刑法第185條 │0.97毫克（0.97MG/L）│
  │    │之3案件測試觀紀錄。 │。                  │
  ├──┼──────────┼──────────┤
  │ (三) │行政院國軍退除役官兵│當人飲酒後，若以呼氣│
  │    │輔導委員會臺北榮民總│酒精濃度測試器測得之│
  │    │醫院於88年8月5日（88│酒精濃度達到每公升  │
  │    │）北總內字第26868號 │0.5毫時，屬輕到中度 │
  │    │函釋。              │之酒精中毒，有導致反│
  │    │                    │應較慢、感覺減低並影│
  │    │                    │響駕駛之情形；達到每│
  │    │                    │公升0.75毫克時，思考│
  │    │                    │與個性行為均會改變；│
  │    │                    │達到每公升1.0毫克時 │
  │    │                    │，有步態不穩、噁心嘔│
  │    │                    │吐及精神混惑不清晰之│
  │    │                    │症狀。              │
  ├──┼──────────┼──────────┤
  │ (四) │1、證人丙○○於警詢 │被告與證人丙○○發生│
  │    │   中之陳述。       │交通事故之事實。    │
  │    │2、道路交通事故現場 │                    │
  │    │   圖、談話紀錄表及 │                    │
  │    │   照片黏貼紀錄表。 │                    │
  └──┴──────────┴──────────┘
二、核被告所為，係觸犯刑法第185條之3之公共危險罪嫌。
三、依刑事訴訟法第251條第1項提起公訴。
    此  致
臺灣高雄地方法院
中    華    民    國    98    年    9     月    29    日
                              檢察官  甲○○
上正本證明與原本無異
中    華    民    國    98    年    10    月    5     日
                              書記官  李瑜玲
附錄參考法條：刑法第185條之3
中華民國刑法第185條之3
服用毒品、麻醉藥品、酒類或其他相類之物，不能安全駕駛動力
交通工具而駕駛者，處 1 年以下有期徒刑、拘役或科或併科 15
萬元以下罰金。


司法院資訊處製作；財團法人民間司法改革基金會備份。
